【裁判字號】    95,簡上,457
【裁判日期】    970215
【裁判案由】    商標法
【裁判全文】
臺灣板橋地方法院刑事判決             95年度簡上字第457號
上  訴  人  臺灣板橋地方法院檢察署檢察官
被      告  乙○○
選任辯護人  李林盛律師
            王彩又律師
            耿淑穎律師
上列上訴人因被告違反商標法案件，不服本院94年度簡字第3288
號，中華民國95年5 月30日所為第一審簡易判決（聲請簡易判決
處刑案號：臺灣板橋地方法院檢察署94年度偵字第9477號，及移
送併辦：臺灣桃園地方法院檢察檢署94年度偵字第16869 號、第
18916 號），提起上訴；暨臺灣桃園地方法院檢察檢署95年度偵
字第25602 號移送併案審理；暨本院依職權將與本案具有同一案
件關係之臺灣新竹地方法院檢察檢署94年度偵字第1661號、第30
52號與臺灣臺北地方法院檢察檢署94年度偵字第1470號、第1341
2 號併案審理，本院管轄第二審之合議庭裁定依簡式審判程序審
理，並判決如下：
    主  文
原判決撤銷。
乙○○共同明知為未得商標權人同意，於同一商品，使用相同之
註冊商標之商品而販賣，處有期徒刑捌月；減為有期徒刑肆月，
如易科罰金以新臺幣壹仟元折算壹日。緩刑年。
如附表二所示之項鍊條、手鍊伍條與手戒壹只；暨如如附表三
所示之項鍊條、手鍊貳條與手戒貳只，均沒收。
    事  實
一、乙○○係「破銅爛鐵飾品店」總店及其各分店（詳如附表二
    所示）之實際負責人，其與其夫陳伸豪暨其弟甲○○明知如
    附表一所示「Chrome Hearts 」及其圖示之商標圖樣，乃美
    商可洛米哈特斯公司（以下簡稱可洛米公司）向我國經濟部
    智慧財產局申請註冊登記，使用於如附表一專用商品欄所示
    指定商品之商標專用權，現仍於商標專用期間內，未得上開
    商標權人同意，不得於同一商品使用相同之商標圖樣。乙○
    ○、陳伸豪與甲○○三人竟仍基於意圖營利之犯意聯絡，於
    民國93年4 月間起至95年10月間止，經由不知情之貨運人員
    自泰國訂購輸入仿冒上開商標圖樣之十字墜子項鍊、手鍊等
    飾品一批，陳列在如附表二所示各分店內，並利用不知情之
    店員，連續以十字墜子項鍊每條新臺幣（下同）680 元至
    1,180 元；手鍊每條2,280 元至6,800 元不等之價格；手戒
    每只2,080 元之價格販售與不特定顧客。嗣經可洛米公司派
    員分別於附表二所示之時、地購買十字墜子項鍊、手鍊與手
    戒，鑑定發現為仿冒品後，始知上情。可洛米公司並報警於
    95年11月22日至桃園縣桃園市○○路7 號「破銅爛鐵飾品店
    」總店，扣得如附表三所示之仿冒品及與本案無關之黑色皮
    夾一個等物。
二、案經可洛米公司告訴臺灣板橋地方法院檢察署檢察官偵查後
    聲請以簡易判決處刑及移送併辦；暨可洛米公司告訴臺灣桃
    園地方法院檢察署檢察官偵查後移送併辦；暨可洛米公司告
    訴桃園縣政府警察局報告臺灣桃園地方法院檢察署檢察官偵
    查後移送併辦；暨可洛米公司告訴新竹市警察局第二分局報
    告臺灣新竹地方法院檢察署檢察官偵查後向臺灣新竹地方法
    院起訴（按此部分業由臺灣新竹地方法院以94年度易字第63
    0 號判決公訴不受理確定在案，由本院依職權將此部分併案
    審理）；暨可洛米公司就甲○○涉案部分告訴臺北市政府警
    察局中正第二分局報告臺灣臺北地方法院檢察署檢察官偵查
    後向臺灣臺北地方法院起訴及移送併案審理（按黃家玟涉犯
    此部分犯行部分，本院依職權予以併案審理）。
    理  由
一、認定犯罪事實所憑之證據及理由：
  (一)訊據被告乙○○對於上揭犯罪事實均已坦承不諱，核與告訴
    人指訴之情節相符。
  (二)再如附表一所示之商標，係告訴人可洛米公司向我國經濟部
    智慧財產局申請註冊登記，其註冊公告日期、專用期限及指
    定商品均如附表一所示，有經濟部智慧財產局商標註冊證及
    商標檢索資料各2 件在卷可稽（見板橋地檢署94年度偵字第
    9477號偵查卷第12頁至第17頁）。又被告所經營之各家銀飾
    店，有販售如附表二所載之各款項鍊、手鍊及手戒，其上分
    別標示有如附表一所示商標圖樣之事實，除據告訴代理人龐
    書樵於歷次警詢、偵查中指述明確；證人梁惠璽於偵查中結
    證無訛外，且為被告所是認，並有發票收據、訂貨維修單及
    照片附卷可參（見板橋地檢察署93年度發查字第5162號卷第
    11頁、第12頁；桃園地檢署94年度他字第465 號卷第164 頁
    、第167 頁；桃園地檢署93年度發查字第3076號卷第28頁；
    桃園地檢署94年度交查字247 號卷第17頁；桃園地檢署95年
    度偵字第25602 號偵查卷第67頁）。
  (三)又可洛米公司派員自被告所經營之各家銀飾店所購入之十字
    墜子項鍊、手鍊與手戒等商品，均為仿冒可洛米公司商標圖
    樣之仿冒品，業經美商可洛米公司鑑定在卷，有鑑定報告書
    以及真、偽商品對照圖片在卷可稽。且真品之手鍊市價約為
    美金600 元至3,000 元不等；十字墜子項鍊市價約為美金21
    0 元至310 元不等，被告以遠低於真品價格之新臺幣1,180
    至6, 800元出售，其為仿冒商品極為明確。
  (四)參以，告訴人可洛米公司之產品在臺灣曾為廣告及行銷之事
    實，此經證人龐書樵在本院原審具結證稱：「（可洛米公司
    在臺灣）三年前有代理商，但是發現有販賣仿冒品，所以美
    國公司取消代理權，可洛米公司在臺灣行銷的方式是透過網
    路購買郵寄，沒有給任何公司代理，在網路上都有介紹可洛
    米公司的產品」等語（見本院94年度簡字第3288號卷94年9
    月5 日訊問筆錄），並提出可洛米公司官方網頁、雅虎奇摩
    拍賣可洛米產品搜尋結果、網站討論區網友交流頁面等資料
    為證，另有上述臺灣地區曾代理可洛米公司產品之代理商名
    稱資料（分別為香港商昆思有限公司、永三企業股份有限公
    司）一紙；流行雜誌VOGU E於2003年11月、12月所刊登之可
    洛米公司產品廣告影本一件在卷可查。又告訴人雖無在臺灣
    設立門市直接對消費者進行銷售，惟其在美國、日本及香港
    均設有專櫃，販賣附表一所示商標之商品，為被告所不否認
    （見被告之答辯狀一），衡諸我國與美、港、日經貿旅遊往
    來密切，國人可經由出國觀光旅遊、網路拍賣購物、網路線
    上訂購等方式，販售或購買告訴人商標之商品，且告訴人商
    標之商品，經流行雜誌大幅報導，於日本、香港地區享有極
    高知名度，而於網路上經國內網友踴躍討論等情，應已為銀
    飾配件商品相關事業或消費者所普遍認知，而達著名之程度
    ，告訴人之商品，亦在臺灣流通，堪予認定。何況商標權之
    保護並不以實體商品存在為必要，權利人之使用與否，至多
    僅屬商標法第57條所規定之商標專責機關判斷專用權人有無
    正當理由後，依職權或經申請廢止註冊之問題，在註冊之商
    標未經廢止之前，仍享有商標專用權，依法受保護。
  (五)抑且，證人梁惠璽即實際購買項鍊十字墜子及手鍊之人，於
    偵查中結證稱：當初龐書樵要伊替他留意他公司的產品，後
    來伊在被告店中發現，伊就告訴龐書樵，他要伊替他去買。
    購買價格表上所列的飾品，全部由伊替龐書樵購買的。被告
    的店員說這是日本的產品，是店長去日本帶回來的，且每一
    家的款式都不同，賣完就沒了，各家店內各有10幾條等語（
    見桃園地檢署94年他字第465 偵查卷第141 頁）；另其於臺
    灣臺北地方法院審理被告甲○○違反商標法案件中具結證稱
    ：93年10月27日伊有到上述公館店，拿如附表所示銀的十字
    墜子項鍊問店員，店員說這是日本的「Chrome Hearts 」，
    成本高，樣式並不多，價錢比較高，所以伊就將之買下，又
    到上述西門店，買扣案之銀的手鍊，伊會問為何價錢比較高
    ，店員也說這是日本產品，成本比較高等語（參照卷附臺灣
    臺北地方法院94年度易字第532 號刑事判決理由）。衡情，
    被告店內銷售人員對於店內銷售何種品牌物品之資訊，理當
    來自於被告。又被告自承從87年起即從事該類飾品買賣，臺
    北及桃園一共8 家分店，每家店約有3 到4 名員工，每月營
    業額大概有100 多萬（詳本院95年1 月20日訊問筆錄，桃園
    地檢署94年偵字第15694 號偵查卷第5 頁），以被告從事銀
    飾品買賣之時間、規模，各分店均位處臺北、桃園商圈及接
    觸消費族群之層面，其對於飾品之來源品牌商標相關資訊自
    有專門之知識、經驗，則連所雇用之銷售人員都知悉Chrome
    Hearts品牌且價格較高，身為經營者之被告顯有所認識。
  (六)此外，復有如附表二、三所示之仿冒商品，扣案足資佐證。
  (七)綜上所述，本案事證明確，被告犯行堪以認定，應予依法論
    科。
二、應適用之法律、撤銷原審判決之理由暨科刑審酌事由：
  (一)核被告所為，係犯商標法第82條之輸入及販賣仿冒商標商品
    罪。其陳列仿冒商標商品之低度行為，為販賣之高度行為所
    吸收，不另論罪。被告與陳伸豪、甲○○間就上開犯行，有
    犯意聯絡及行為分擔，應依刑法第28條之規定，論以共同正
    犯。被告所犯輸入與販賣仿冒商標商品各罪間，所犯之輸入
    罪，應被情節較重之販賣仿冒商標商品罪所吸收，故僅論以
    販賣仿冒商標商品罪。又刑事法若干犯罪行為態樣，本質上
    原具有反覆、延續實行之特徵，立法時既予特別歸類，定為
    犯罪構成要件之行為要素，則行為人基於概括之犯意，在密
    切接近之一定時、地持續實行之複次行為，倘依社會通念，
    於客觀上認為符合一個反覆、延續性之行為觀念者，於刑法
    評價上，即應僅成立一罪。學理上所稱「集合犯」之職業性
    、營業性或收集性等具有重複特質之犯罪均屬之，例如經營
    、從事業務、收集、販賣、製造、散布等行為概念者是（最
    高法院95年度臺上字第1079號判決參照）。故被告本件自如
    附表二所示之93年9 月間起至95年10月7 日止販賣仿冒商標
    商品之行為，係屬「集合犯」，為包括一罪，應僅成立一罪
    。被告利用不知情之貨運人員輸入及不知情之店員陳列、販
    賣，為間接正犯。另聲請簡易判決處刑意旨雖漏未論及被告
    意圖販賣而自泰國輸入仿冒商標商品部分之犯行，然此部分
    之行為業已載明於聲請書之犯罪事實中，且與檢察官已起訴
    論罪部分有吸收之實質上一罪關係；又被告經營如附表二所
    示之總店、中壢一店、中壢二店、桃園店、新竹店、公館店
    與西門店而實施上開犯行雖未據聲請簡易判決處刑，惟該等
    犯行與聲請簡易判決書所載之犯罪事實有裁判上一罪關係，
    且某些部分亦據檢察官移送併案審理，基於審判不可分原則
    ，本院自均得併予審酌，附此敘明。另本件被告犯罪後，中
    華民國九十六年罪犯減刑條例業已制定，經總統於96年7 月
    4 日公布，同年月16日生效施行，查本件被告犯罪時間，係
    自93年4 月間起至95年10月7 日止，均係在96年4 月24日以
    前，所犯上開商標法第82條之輸入及販賣仿冒商標商品罪，
    核諸中華民國九十六年罪犯減刑條例第2 條第1 項、第3條
    等規定，合於減刑條件，依該條例第7 條規定，應於裁判時
    減其宣告刑。
  (二)原審以被告本件違反商標法犯行事證明確，認其係犯商標法
    第82條之輸入及販賣仿冒商標商品罪，併審酌被告素行良好
    ，因一時貪圖小利，販賣仿冒商標商品影響真正商標權所表
    彰之品質及商譽，造成商標專用權人之損失，並妨礙社會交
    易秩序，且所為損害我國國際名譽，及犯罪後之態度等一切
    情狀，量處有期徒刑四月，並諭知如易科罰金以銀元三百元
    折算1 日，其判決時之認事用法固非無見，量刑亦屬妥適；
    惟原審未予審及被告尚與陳伸豪、甲○○有共同正犯之關係
    ，且原審未就臺灣桃園地方法院檢察檢署95年度偵字第2560
    2 號移送併案之部分、臺灣新竹地方法院檢察檢署94年度偵
    字第1661號、第3052號與臺灣臺北地方法院檢察檢署94年度
    偵字第1470號、第13412 號部分，一併予以審理，尚有未洽
    ；況本案犯罪時間乃在96年4 月24日以前，合於中華民國96
    年罪犯減刑條例之規定，依法應予以減刑，業如前述，原審
    未及減刑仍容有未合；又被告多次販賣之犯行，並非「連續
    犯」，而係屬於「集合犯」，原審判決認定為係屬「連續犯
    」，亦有未合；再刑法第2 條第1 項於94年2 月2 日以華總
    一義字第09400014901 號令修正公布，並自95年7 月1 日起
    施行，被告上開犯行之最後時間既係95年7 月1 日以後，自
    應適用修正後之刑法（如就易科罰金折算標準部分）。是檢
    察官認為原審對於被告量刑過輕，雖無理由，惟原審判決既
    有上揭可議之處，仍應由本院合議庭予以撤銷改判。
  (三)本院審酌被告犯罪時間非短，其因一時貪圖小利，販賣仿冒
    商標商品影響真正商標權所表彰之品質及商譽，造成商標專
    用權人之損失，並妨礙社會交易秩序，且所為損害我國國際
    名譽，然被告犯後業已坦承犯行，甚有悔意，且與告訴人達
    成和解，故告訴人願意原諒被告等情，業經告訴代理人到庭
    陳述明確，此外，復有和解書一紙在卷足憑等等一切情狀，
    量處被告有期徒刑8 月。又被告行為後，中華民國96年罪犯
    減刑條例於96年7 月4 日制定公布，並自96年7 月16日施行
    ，而按犯罪在中華民國96年4 月24日以前者，除本條例另有
    規定外，依下列規定減刑：一、死刑減為無期徒刑。二、無
    期徒刑減為有期徒刑二十年。三、有期徒刑、拘役或罰金，
    減其刑期或金額二分之一。又依本條例應減刑之罪，未經判
    決確定者，於裁判時，減其宣告刑。依前項規定裁判時，應
    於判決主文同時諭知其宣告刑及減得之刑，中華民國96年罪
    犯減刑條例第2 條第1 項、第7 條分別定有明文。查被告上
    開違反商標法之罪，經本院判處有期徒刑8 月，核與中華民
    國96年罪犯減刑條例第2 條第1 項第3 款規定相符，且並無
    同條例所規範不得減刑之情形，爰減其宣告刑二分之一，併
    依同條例第9 條之規定諭知如易知罰金之折算標準。又被告
    未曾受有期徒刑以上刑之宣告，有臺灣高等法院被告全國前
    案紀錄表在卷可稽，因一時失慮，偶罹刑典，經此罪刑之宣
    告後，應當知警惕而無再犯之虞，且被告已與告訴人達成和
    解如前，本院因認暫不執行其刑為當，爰依刑法第74條第1
    項第1 款規定予以宣告緩刑三年，以啟自新。至扣案仿冒如
    附表二與附表三所示商標圖樣之十字墜子項鍊、手鍊與手戒
    等物，不問屬於被告與否，均應依商標法第83條規定宣告沒
    收。再扣案黑色皮夾一個，與本案無關，爰不予宣告沒收。
三、末按「除被告所犯為死刑、無期徒刑、最輕本刑為三年以上
    有期徒刑之罪或高等法院管轄第一審案件者外，於前條第一
    項程序進行中，被告先就被訴事實為有罪之陳述時，審判長
    得告知被告簡式審判程序之旨，並聽取當事人、代理人、辯
    護人及輔佐人之意見後，裁定進行簡式審判程序。」刑事訴
    訟法第273 條之1 第1 項定有明文。查本件被告所犯上開販
    賣仿冒商標商品罪，非最輕本刑為三年以上有期徒刑之罪，
    且被告於本院97年1 月22日審判程序進行中，復就被訴之事
    實為有罪之陳述，經告知被告簡式審判程序之旨，被告及上
    訴人對於本件改依簡式審判程序審理亦均表示無意見，本院
    即依刑事訴訟法第455 條之1 之第3 項準用同法第364 條及
    前揭同法第273 條之1 第1 項之規定，裁定本件進行簡式審
    判程序，末此敘明。
據上論斷，應依刑事訴訟法第455 條之1 第1 項、第3 項、第36
9 條第1 項前段、第364 條、第299 條第1 項前段、第273 條之
1 第1 項，商標法第82條、第83條，刑法第11條、第28條、第41
條第1 項前段、第74條第1 項第1 款，中華民國九十六年罪犯減
刑條例第2 條第1 項第3 款、第7 條、第9 條，判決如主文。
本案經檢察官王家春到庭執行職務
中    華    民    國    97    年    2     月    15    日
                刑事第十九庭  審判長法  官  許必奇
                                    法  官  曾正耀
                                    法  官  陳明偉
上列正本證明與原本無異。
不得上訴。
                                    書記官  金和國
中    華    民    國    97    年    2     月    15    日
附錄：
商標法第82條：
明知為前條商品而販賣、意圖販賣而陳列、輸出或輸入者，處一
年以下有期徒刑、拘役或科或併科新臺幣 5 萬元以下罰金。
附表一：
┌────┬──────┬────┬────────┬────┐
│專用權人│商 標 圖 樣 │註冊號數│專  用  商  品  │專用期間│
├────┼──────┼────┼────────┼────┤
│美商可洛│「Chrome    │第905785│戒指、耳環、項鍊│自89年10│
│米哈特斯│Hearts」及其│號      │、手鐲、貴金屬及│月16日起│
│公司    │圖示        │        │寶石製之珠寶、項│至99年7 │
│        │            │        │鍊等商品        │月31日止│
├────┼──────┼────┼────────┼────┤
│同上    │同上        │第898794│人造珠寶、貴金屬│自89年9 │
│        │            │號      │及寶石製之珠寶；│月1日起 │
│        │            │        │戒指、耳環、項鍊│至99年7 │
│        │            │        │、手鐲等商品    │月31日止│
└────┴──────┴────┴────────┴────┘
附表二:
┌────┬──────────────┬─────┬────┬────┐
│分店  別│店                      址  │仿冒商品  │售   價 │購買日期│
├────┼──────────────┼─────┼────┼────┤
│        │                            │十字墜子項│1,180元 │93.10.21│
│        │                            │鍊一條    │        │        │
│總    店│桃園縣桃園市○○路7號       ├─────┼────┼────┤
│        │                            │手戒一只  │2,080 元│95.10.07│
│        │                            │          │        │        │
│        │                            │          │        │        │
├────┼──────────────┼─────┼────┼────┤
│中壢一店│桃園縣中壢市○○街24號      │十字墜子項│6,80元  │93.10.19│
│        │                            │鍊一條    │        │        │
├────┼──────────────┼─────┼────┼────┤
│中壢二店│桃園縣中壢市○○路68號      │手鍊一條  │2,280元 │93.9.15 │
├────┼──────────────┼─────┼────┼────┤
│桃園  店│桃園縣桃園市○○路150號     │手鍊一條  │2,880元 │93.10.21│
├────┼──────────────┼─────┼────┼────┤
│板橋  店│臺北縣板橋市○○街34巷26號  │手鍊一條  │6,800元 │93.10.27│
├────┼──────────────┼─────┼────┼────┤
│新竹  店│新竹市○○街34號            │手鍊一條  │2,880 元│93.10.21│
├────┼──────────────┼─────┼────┼────┤
│公館  店│臺北市○○○路○段136巷3號   │十字墜子項│1,050元 │93.10.27│
│        │                            │鍊一條    │        │        │
├────┼──────────────┼─────┼────┼────┤
│西門  店│臺北市○○○路50巷5號1樓    │手鍊一條  │2,590元 │93.10.27│
└────┴──────────────┴─────┴────┴────┘
附表三:
┌──┬──────────┬────────┐
│編號│    物 品 名 稱     │    數   量     │
├──┼──────────┼────────┤
│ 1  │    手  鍊          │    二   條     │
├──┼──────────┼────────┤
│ 2  │    十字墬子項鍊    │    三   條     │
├──┼──────────┼────────┤
│ 3  │    手  戒          │    二   個     │
└──┴──────────┴────────┘


司法院資訊處製作；財團法人民間司法改革基金會備份。
